臺灣板橋地方法院刑事判決　　　　　　　　　　　　　九十三年度易字第九五三號
　　公　訴　人　臺灣板橋地方法院檢察署檢察官
　　被　　　告　甲○○
右列被告因竊盜案件，經檢察官提起公訴（九十三年度偵字第一一一七○號），本院
合議庭裁定依簡式審判程序，判決如左：
    主  文
甲○○共同連續於夜間侵入住宅攜帶兇器竊盜，累犯，處有期徒刑玖月。
Ｔ字型扳手壹支沒收之。
    事  實
一、甲○○前於民國（下同）九十年間，因違反毒品危害防制條例案件，經臺灣花蓮
    地方法院以九十年度易字第二六七號判處有期徒刑六月，如易科罰金，以三百元
    折算一日確定，並於九十二年八月十五日執行完畢（構成累犯）。猶不知悔改，
    竟基於意圖為自己不法所有之概括犯意，於九十三年六月二十九日凌晨零時許之
    夜間，在臺北縣板橋市○○路二三七號大樓，利用一樓大門未上鎖之機會，侵入
    該大樓樓梯間後搭乘電梯進入該大樓地下一樓停車場內，見陳保村所有車牌號碼
    二Ｂ─一二七六號自小客車車門未上鎖，即進入前開車輛內徒手竊取陳保村所有
    之皮包一個（內有駕照二張、信用卡一張、現金新臺幣五百元等財物）。又承前
    概括犯意，並與真實姓名年籍不詳綽號「小楊」之成年男子基於共同之犯意聯絡
    ，於九十三年七月三日凌晨零時許之夜間，在臺北縣板橋市○○路○段二六三號
    大樓，利用警衛不注意之際，侵入該大樓樓梯間後搭乘電梯進入該大樓地下一樓
    停車場內，由「小楊」持客觀上足對人之生命、身體構成危害，可供作為兇器使
    用之Ｔ字型扳手破壞陳盈惠所有，由丙○○使用之車牌號碼六八八○─ＨＰ號自
    小客車之車窗玻璃（毀損部分未據告訴）後，由甲○○進入前開車輛內竊取丙○
    ○所有之ＩＢＭ手提電腦二部、硬碟二顆、ＤＶＤ一台、誠泰銀行信用卡一張等
    財物。嗣於九十三年七月八日十一時三十分許，為警在臺北縣板橋市○○路○段
    二六九號四樓四○七室查獲，並扣得陳保村所失竊之駕照二張。
二、案經告訴人丙○○訴由臺北縣政府警察局板橋分局移送臺灣板橋地方法院檢察署
    檢察官偵查起訴，經甲○○於準備程序進行中就被訴事實為有罪之陳述，經告知
    簡式審判程序之旨，並聽取當事人之意見後，本院合議庭裁定以簡式審判程序審
    理。
    理  由
一、右揭事實，業據被告甲○○於警詢（見偵查卷第五頁背面）、偵查（見偵查卷第
    三十四頁、第四十七頁、第四十八頁）及本院審理中坦承不諱，核與證人即被害
    人陳保村之父乙○○、告訴人丙○○於警詢（見偵查卷第七頁至第十二頁）之指
    述相符，並有陳保村所失竊之駕照二張之贓證物領據一件、被告侵入臺北縣板橋
    市○○路○段二六三號大樓樓梯間搭乘電梯之監視錄影帶翻拍照片三張在卷足資
    佐證，足認被告自白與事實相符。本案事證明確，被告犯行洵堪認定，應依法論
    科。
二、查Ｔ字型扳手係屬金屬製品，客觀上足以傷害人之生命、身體，顯具有危險性，
    應屬兇器無疑。又刑法第三百二十一條第一項第一款之夜間侵入住宅竊盜罪，其
    所謂「住宅」，乃指人類日常居住之場所而言，公寓亦屬之。至公寓樓下之「樓
    梯間」，雖僅供各住戶出入通行，然就公寓之整體而言，該樓梯間為該公寓之一
    部分，而與該公寓有密切不可分之關係，故於夜間侵入公寓樓下之樓梯間竊盜，
    難謂無同時妨害居住安全之情形，自應成立刑法第三百二十一條第一項第一款於
    夜間侵入住宅竊盜罪（最高法院七十六年台上字第二九七二號判例意旨參照）。
    核被告甲○○所為，係犯刑法第三百二十一條第一項第一款於夜間侵入住宅竊盜
    罪、刑法第三百二十一條第一項第一款、第三款之於夜間侵入住宅攜帶兇器竊盜
    罪。公訴人認被告係犯犯刑法第三百二十一條第一項第三款之攜帶兇器竊盜罪，
    尚有未洽，惟論罪法條相同，故毋庸變更起訴條。被告所犯於夜間侵入住宅攜帶
    兇器竊盜罪部分，與真實姓名年籍不詳綽號「小楊」之成年男子間，有犯意聯絡
    及行為分擔，均為共同正犯。又被告先後二次竊盜犯行，時間緊接，所犯為構成
    犯罪要件相同之罪名，顯係基於概括犯意反覆為之，為連續犯，依刑法第五十六
    條規定，論以情節較重之於夜間侵入住宅攜帶兇器竊盜一罪，並加重其刑。又被
    告前於九十年間，因違反毒品危害防制條例案件，經臺灣花蓮地方法院以九十年
    度易字第二六七號判處有期徒刑六月，如易科罰金，以三百元折算一日確定，並
    於九十二年八月十五日執行完畢，有臺灣高等法院被告全國前案紀錄表一件在卷
    可稽，其於有期徒刑執行完畢後，五年內再犯有期徒刑以上刑之本罪，為累犯，
    應依法加重其刑，並遞加重之。爰審酌被告犯罪之動機、目的、手段、犯罪所得
    、犯罪後坦承犯行之態度等一切情狀，量處如主文所示之刑，以資懲儆。
三、被告行竊所用之Ｔ字型扳手一支，為共犯「小楊」所有，業據被告供明在卷，雖
    未扣案，但無證據證明業已滅失，爰依刑法第三十八條第一項第二款規定，宣告
    沒收之。至被告為警查獲時所扣得之開鎖工具三支、斜口鉗一支、手電筒一支，
    被告雖供承係共犯「小楊」所有，但無證據證明係供被告本案犯罪所用之物，故
    不在本案被告宣告刑項下併予宣告沒收；另扣案之手錶二支、戒指三枚、金墬子
    一個、玉配七個、汽車音響ＣＤ換片箱一台，則均非被告所有供其犯罪所用之物
    ，故亦不予宣告沒收，附此敘明。
據上論斷，應依刑事訴訟法第二百七十三條之一第一項、第二百九十九條第一項前段
，刑法第二十八條、第五十六條、第三百二十一條第一項第一款、第三款、第四十七
條、第三十八條第一項第二款，判決如主文。
本案經檢察官蘇揚旭到庭執行職務。
中　　　華　　　民　　　國　　九十三　　年　　　十　　　月　　 十四 　　日
                                      臺灣板橋地方法院刑事第三庭
                                          法  官  白  光  華
右正本證明與原本無異。
如不服本判決，應於判決送達後十日內，向本院提出上訴狀。
                                          書記官  陳  靜  怡
中　　　華　　　民　　　國　　九十三　　年　　　十　　　月　　 十四 　　日
附錄本案論罪科刑法條全文：
中華民國刑法第三百二十一條
犯竊盜罪而有左列情形之一者，處六月以上、五年以下有期徒刑：
一  於夜間侵入住宅或有人居住之建築物、船艦或隱匿其內而犯之者。
二  毀越門扇、牆垣或其他安全設備而犯之者。
三  攜帶兇器而犯之者。
四  結夥三人以上而犯之者。
五  乘火災、水災或其他災害之際而犯之者。
六  在車站或埠頭而犯之者。
前項之未遂犯罰之。
